【裁判字號】    95,親,57
【裁判日期】    951123
【裁判案由】    確認親子關係存在
【裁判全文】
臺灣屏東地方法院民事判決                95年度親字第57號
原      告  乙○○
兼法定代理  甲○○
人                   女、柬.
被      告  丙○○
上列當事人間請求確認親子關係不存在事件，本院於民國95年11
月16日言詞辯論終結，判決如下：
    主      文
確認原告乙○○與被告之親子關係存在。
訴訟費用由被告負擔。
    事實及理由
一、原告起訴主張：原告甲○○係柬埔寨人，於民國90年7 月11
    日與第三人黃志添結婚，於同年7 月16日申請登記，嗣後黃
    志添於92年3 月15日死亡，而原告甲○○於93年5 月間與被
    告認識，交往，現仍同居中，原告於94年7 月7日 產下原告
    乙○○，原告乙○○為被告之親生女，而為申辦戶籍登記遭
    戶政機關拒絕，故有訴請親子關係存在之確認利益；況原告
    乙○○之生母即原告甲○○於原告乙○○受胎期間有與被告
    同居之事實，故得請求生父為認領，爰依民法第1067條第1
    項第1 款規定，訴請被告認領原告乙○○，並確認原告乙○○與被告間之親子關係存在，故聲明求為如主文第1 項所示
    。
二、被告則以：其與原告甲○○確有同居之事實，原告乙○○為
    其與甲○○所生子女，但因原告之戶籍登記遭戶政機關拒絕
    ，故有起訴確認其等間親子關係存在之必要，故聲明求為：
    同意原告之請求。
三、原告主張之事實，業據其提出出生證明書、戶籍謄本各1 件
    為證，並為被告所不否認，而經本院依職權囑託財團法人屏
    東基督教醫院對原告乙○○與被告丙○○實施親子血緣關係
    鑑定，鑑定結果認「乙○○與丙○○之檢體，其相對應之各
    DNA 型別無矛盾，存在血緣關係之機率為99.9990%」等語，
    有該院95年10月27日(95)屏基醫檢字第9510065 號函所附之
    DNA 親子血緣關係諮詢報告單1 件在卷足參，足認原告乙○○係其母甲○○自被告受胎所生之女，則原告之主張應堪信
    為實在。
四、按有左列情形之一者，非婚生子女或其生母或其他法定代理
    人，得請求其生父認領為生父之子女︰一、受胎期間生父與
    生母有同居之事實者。民法第1067條第1 項第1 款定有明文
    。又按確認法律關係之訴，非原告有即受確認判決之法律上
    利益者，不得提起之；確認證書真偽或為法律關係之基礎事
    實存否之訴，亦同。前項確認法律關係基礎事實存否之訴，
    以原告不能提起他訴訟者為限，民事訴訟法第247 條第1 、
    2 項分別定有明文。本件原告乙○○與被告間具有自然血親
    關係，既經認定，惟因戶籍機關拒絕其等逕為認領登記，而
    兩造間身分存在與否，乃屬法律關係發生之原因即基礎事實
    ，此身分事實之存否影響兩造法律上之地位權利有受侵害之
    危險，而此不妥之狀態自得以確認判決方式除去，亦即原告
    提起本件確認兩造間之親子關係存在之訴，有即受確認判決
    之法律上利益。從而，原告依上開規定請求確認兩造間之親
    子關係存在，為有理由，應予准許。
據上論結，本件原告之訴為有理由，依民事訴訟法第78條，判決
如主文。
中    華    民    國    95    年    11    月    23    日
                  家事庭法  官  潘快
以上正本係照原本作成。
如對判決上訴，須於判決送達後20日內向本院提出上訴狀。
                              書記官  鄭靜芳
中    華    民    國    95    年    11    月    24    日


司法院資訊處製作；財團法人民間司法改革基金會備份。
